---
title: "Asd"
description: |
  asdasd
site: distill::distill_website
---

```{r setup, include=FALSE}
knitr::opts_chunk$set(echo = FALSE)

# Learn more about creating websites with Distill at:
# https://rstudio.github.io/distill/website.html

```


<html xmlns:ns0="urn:schemas-microsoft-com:office:smarttags">

<head>
<link rel="stylesheet" href="https://maxcdn.bootstrapcdn.com/bootstrap/3.3.5/css/bootstrap.min.css" integrity="sha512-dTfge/zgoMYpP7QbHy4gWMEGsbsdZeCXz7irItjcC3sPUFtf0kuFbDz/ixG7ArTxmDjLXDmezHubeNikyKGVyQ==" crossorigin="anonymous">
<link rel="stylesheet" href="https://cdn.rawgit.com/afeld/bootstrap-toc/2f761d4/dist/bootstrap-toc.min.css">

<meta http-equiv=Content-Type content="text/html; charset=windows-1250">
<meta name=Generator content="Microsoft Word 15 (filtered)">
<title>PHP OOP</title>

<style>
<!--
 /* Font Definitions */
 @font-face
	{font-family:Wingdings;
	panose-1:5 0 0 0 0 0 0 0 0 0;}
@font-face
	{font-family:Sendnya;
	panose-1:0 0 4 0 0 0 0 0 0 0;}
@font-face
	{font-family:"Cambria Math";
	panose-1:2 4 5 3 5 4 6 3 2 4;}
@font-face
	{font-family:Calibri;
	panose-1:2 15 5 2 2 2 4 3 2 4;}
@font-face
	{font-family:"Calibri Light";
	panose-1:2 15 3 2 2 2 4 3 2 4;}
@font-face
	{font-family:"Arial Narrow";
	panose-1:2 11 6 6 2 2 2 3 2 4;}
@font-face
	{font-family:Tahoma;
	panose-1:2 11 6 4 3 5 4 4 2 4;}
 /* Style Definitions */
 p.MsoNormal, li.MsoNormal, div.MsoNormal
	{margin-top:0cm;
	margin-right:0cm;
	margin-bottom:0cm;
	margin-left:42.55pt;
	text-align:justify;
	punctuation-wrap:simple;
	text-autospace:none;
	font-size:8.0pt;
	font-family:"Arial Narrow",sans-serif;}
h1
	{mso-style-link:"Címsor 1 Char";
	margin-top:0cm;
	margin-right:0cm;
	margin-bottom:0cm;
	margin-left:14.2pt;
	text-indent:4pt;
	page-break-after:avoid;
	punctuation-wrap:simple;
	text-autospace:none;
	border:none;
	padding:0cm;
	font-size:16.0pt;
	font-family:"Arial Narrow",sans-serif;
	color:red;
	text-decoration:underline;}
h2
	{margin-top:0cm;
	margin-right:0cm;
	margin-bottom:0cm;
	margin-left:21.3pt;
	text-indent:-7.1pt;
	page-break-after:avoid;
	punctuation-wrap:simple;
	text-autospace:none;
	border:none;
	padding:0cm;
	font-size:15.0pt;
	font-family:"Arial Narrow",sans-serif;
	color:aqua;
	text-decoration:underline;}
h3
	{margin-top:0cm;
	margin-right:0cm;
	margin-bottom:0cm;
	margin-left:1.0cm;
	text-indent:-7.1pt;
	page-break-after:avoid;
	punctuation-wrap:simple;
	text-autospace:none;
	border:none;
	padding:0cm;
	font-size:13.0pt;
	font-family:"Arial Narrow",sans-serif;
	color:#00B050;
	text-decoration:underline;}
h4
	{margin-top:0cm;
	margin-right:0cm;
	margin-bottom:0cm;
	margin-left:35.45pt;
	text-indent:-7.1pt;
	page-break-after:avoid;
	punctuation-wrap:simple;
	text-autospace:none;
	border:none;
	padding:0cm;
	font-size:8.0pt;
	font-family:"Arial Narrow",sans-serif;
	color:blue;
	text-decoration:underline;}
h5
	{margin-top:0cm;
	margin-right:0cm;
	margin-bottom:0cm;
	margin-left:42.55pt;
	text-indent:-7.1pt;
	punctuation-wrap:simple;
	text-autospace:none;
	border:none;
	padding:0cm;
	font-size:8.0pt;
	font-family:"Arial Narrow",sans-serif;
	color:#1F497D;
	text-decoration:underline;}
h6
	{margin-top:0cm;
	margin-right:0cm;
	margin-bottom:0cm;
	margin-left:85.1pt;
	text-indent:-42.55pt;
	punctuation-wrap:simple;
	text-autospace:none;
	border:none;
	padding:0cm;
	font-size:8.0pt;
	font-family:"Arial Narrow",sans-serif;
	color:black;
	text-decoration:underline;}
p.MsoHeading7, li.MsoHeading7, div.MsoHeading7
	{margin-top:12.0pt;
	margin-right:0cm;
	margin-bottom:3.0pt;
	margin-left:106.3pt;
	text-align:justify;
	text-indent:-35.4pt;
	punctuation-wrap:simple;
	text-autospace:none;
	font-size:8.0pt;
	font-family:"Arial",sans-serif;}
p.MsoHeading8, li.MsoHeading8, div.MsoHeading8
	{margin-top:12.0pt;
	margin-right:0cm;
	margin-bottom:3.0pt;
	margin-left:141.7pt;
	text-align:justify;
	text-indent:-35.4pt;
	punctuation-wrap:simple;
	text-autospace:none;
	font-size:8.0pt;
	font-family:"Arial",sans-serif;
	font-style:italic;}
p.MsoHeading9, li.MsoHeading9, div.MsoHeading9
	{margin-top:12.0pt;
	margin-right:0cm;
	margin-bottom:3.0pt;
	margin-left:177.1pt;
	text-align:justify;
	text-indent:-35.4pt;
	punctuation-wrap:simple;
	text-autospace:none;
	font-size:9.0pt;
	font-family:"Arial",sans-serif;
	font-style:italic;}
p.MsoHeader, li.MsoHeader, div.MsoHeader
	{margin-top:0cm;
	margin-right:0cm;
	margin-bottom:1.0pt;
	margin-left:0cm;
	text-align:justify;
	punctuation-wrap:simple;
	text-autospace:none;
	border:none;
	padding:0cm;
	font-size:8.0pt;
	font-family:"Arial Narrow",sans-serif;}
p.MsoFooter, li.MsoFooter, div.MsoFooter
	{margin-top:1.0pt;
	margin-right:0cm;
	margin-bottom:0cm;
	margin-left:0cm;
	text-align:justify;
	punctuation-wrap:simple;
	text-autospace:none;
	border:none;
	padding:0cm;
	font-size:8.0pt;
	font-family:"Arial Narrow",sans-serif;}
p.MsoList, li.MsoList, div.MsoList
	{margin-top:0cm;
	margin-right:0cm;
	margin-bottom:0cm;
	margin-left:49.65pt;
	text-indent:-7.1pt;
	punctuation-wrap:simple;
	text-autospace:none;
	border:none;
	padding:0cm;
	font-size:12pt;
	font-family:"Arial Narrow",sans-serif;}
p.MsoList2, li.MsoList2, div.MsoList2
	{margin-top:0cm;
	margin-right:0cm;
	margin-bottom:0cm;
	margin-left:2.0cm;
	text-indent:-7.05pt;
	punctuation-wrap:simple;
	text-autospace:none;
	border:none;
	padding:0cm;
	font-size:12pt;
	font-family:"Arial Narrow",sans-serif;}
a:link, span.MsoHyperlink
	{color:blue;}
span.Cmsor1Char
	{mso-style-name:"Címsor 1 Char";
	mso-style-link:"Címsor 1";
	font-family:"Arial Narrow",sans-serif;
	color:red;
	font-weight:bold;
	text-decoration:underline;}
.MsoChpDefault
	{font-size:10.0pt;}
 /* Page Definitions */
 @page WordSection1
	{size:595.3pt 841.9pt;
	margin:42.55pt 42.55pt 51.05pt 42.55pt;}
div.WordSection1
	{page:WordSection1;}
@page WordSection2
	{size:595.3pt 841.9pt;
	margin:42.55pt 42.55pt 51.05pt 42.55pt;}
div.WordSection2
	{page:WordSection2;}
 /* List Definitions */
 ol
	{margin-bottom:0cm;}
ul
	{margin-bottom:0cm;}
-->
</style>

<script src="https://code.jquery.com/jquery-2.1.4.min.js"></script>
<script src="https://maxcdn.bootstrapcdn.com/bootstrap/3.3.5/js/bootstrap.min.js" integrity="sha512-K1qjQ+NcF2TYO/eI3M6v8EiNYZfA95pQumfvcVrTHtwQVDG+aHRqLi/ETn2uB+1JqwYqVG3LIvdm9lj6imS/pQ==" crossorigin="anonymous"></script>
<script src="https://cdn.rawgit.com/afeld/bootstrap-toc/2f761d4/dist/bootstrap-toc.min.js"></script>

</head>

<body lang=HU link=blue vlink="#954F72" style='word-wrap:break-word' data-spy="scroll" data-target="#toc">

<nav id="toc" data-spy="affix" data-toggle="toc"></nav>

<div class=WordSection1>

<div style='border:none;border-left:solid windowtext 1.0pt;padding:0cm 0cm 0cm 0cm;
margin-left:2.0cm;margin-right:0cm'>

<p class=MsoList2 style='margin-left:0cm;text-indent:0cm'><span
style='font-family:"Arial",sans-serif'>-<span style='font:7.0pt "Times New Roman"'>&nbsp;&nbsp;&nbsp;&nbsp;&nbsp;&nbsp;
</span></span>BTN:Next|</p>

</div>

<div style='border:none;border-left:solid windowtext 1.0pt;padding:0cm 0cm 0cm 0cm;
margin-left:42.55pt;margin-right:0cm'>

<p class=MsoList2 style='margin-left:5.65pt;text-indent:-5.65pt'><span
style='font-family:"Arial",sans-serif'>-<span style='font:7.0pt "Times New Roman"'>&nbsp;
</span></span>DDN:Project=lddAnim, DDN:Location=Packages, DDN:Package=Model,
TBX:Class name=<span style='color:red'>User</span> <span style='color:red'>//Automatikusan
nagybetűsíti táblanevet mert osztály lesz!,</span> CHK:Create persistence
unit=Yes, BTN:Next|</p>

<p class=MsoList2 style='margin-left:5.65pt;text-indent:-5.65pt'><span
style='font-family:"Arial",sans-serif'>-<span style='font:7.0pt "Times New Roman"'>&nbsp;
</span></span>//Utolsó képernyőn nem állít semmit, <b>BTN:Finish</b></p>

<p class=MsoList style='margin-left:5.65pt;text-indent:-5.65pt'><span
style='font-family:"Arial",sans-serif'>-<span style='font:7.0pt "Times New Roman"'>&nbsp;
</span></span>Az osztály automatikusan létrejött kódját ellenőrizni, a
szükségtelen setter metódusokat letörölni (pl. elsődleges kulcsét)</p>

</div>

<p class=MsoNormal>&nbsp;</p>

<p class=MsoNormal>&nbsp;</p>

</div>

<b><u><span style='font-size:10.0pt;font-family:"Arial Narrow",sans-serif;
color:red'><br clear=all style='page-break-before:always'>
</span></u></b>

<div class=WordSection2>

#  12.Java Webalkalmazás SPRING technológiával

##  12.1.Mintaprojekt:

<div style='border:none;border-left:solid windowtext 1.0pt;padding:0cm 0cm 0cm 0cm;
margin-left:42.55pt;margin-right:0cm'>

<p class=MsoList style='margin-left:5.65pt;text-indent:-5.65pt'><span
style='font-family:"Arial",sans-serif'>-<span style='font:7.0pt "Times New Roman"'>&nbsp;
</span></span>Lásd basic|SpringTest projekt, frontenden KezilabdaSpring.html</p>

</div>

## 12.2.DEF:

## 12.2.1.Spring:

<div style='border:none;border-left:solid windowtext 1.0pt;padding:0cm 0cm 0cm 0cm;
margin-left:42.55pt;margin-right:0cm'>

<p class=MsoList style='margin-left:5.65pt;text-indent:-5.65pt'><span
style='font-family:"Arial",sans-serif'>-<span style='font:7.0pt "Times New Roman"'>&nbsp;
</span></span>Keretrendszer, ugyanarra jó mint a szervlet technológia, csak
sokkal automatizáltabb</p>

<p class=MsoList style='margin-left:5.65pt;text-indent:-5.65pt'><span
style='font-family:"Arial",sans-serif'>-<span style='font:7.0pt "Times New Roman"'>&nbsp;
</span></span>MVC architektúrájú webes alkalmazásokat gyárt</p>

<p class=MsoList style='margin-left:5.65pt;text-indent:-5.65pt'><span
style='font-family:"Arial",sans-serif'>-<span style='font:7.0pt "Times New Roman"'>&nbsp;
</span></span>Controllerekbe restfulAPI-kat gyárt: szerverből hív
szolgáltatásokat, sokkal gyorsabb fejl</p>

<p class=MsoList style='margin-left:5.65pt;text-indent:-5.65pt'><span
style='font-family:"Arial",sans-serif'>-<span style='font:7.0pt "Times New Roman"'>&nbsp;
</span></span>Dependency injection: automatikusan letölti összes szükséges
jar-t webes repositoryból, </p>

<p class=MsoList2 style='margin-left:5.65pt;text-indent:-5.65pt'><span
style='font-family:"Arial",sans-serif'>-<span style='font:7.0pt "Times New Roman"'>&nbsp;
</span></span><span style='font-family:Wingdings'>J</span> configurálja,
berakja megfelelő helyre </p>

<p class=MsoList2 style='margin-left:5.65pt;text-indent:-5.65pt'><span
style='font-family:"Arial",sans-serif'>-<span style='font:7.0pt "Times New Roman"'>&nbsp;
</span></span><span style='font-family:Wingdings'>L</span> nem mindig lehet
látni hova, </p>

<p class=MsoList2 style='margin-left:5.65pt;text-indent:-5.65pt'><span
style='font-family:"Arial",sans-serif'>-<span style='font:7.0pt "Times New Roman"'>&nbsp;
</span></span><span style='font-family:Wingdings'>L</span> felsleges jar-okat
húzhatunk le, amit nem is fogunk használni)</p>

<p class=MsoList2 style='margin-left:5.65pt;text-indent:-5.65pt'><span
style='font-family:"Arial",sans-serif'>-<span style='font:7.0pt "Times New Roman"'>&nbsp;
</span></span><span style='font-family:Wingdings'>L</span> gépváltáskor
dependency errort okoz</p>

</div>

## 12.2.2.SpringBoot

<div style='border:none;border-left:solid windowtext 1.0pt;padding:0cm 0cm 0cm 0cm;
margin-left:42.55pt;margin-right:0cm'>

<p class=MsoList style='margin-left:5.65pt;text-indent:-5.65pt'><span
style='font-family:"Arial",sans-serif'>-<span style='font:7.0pt "Times New Roman"'>&nbsp;
</span></span>Springre, épül, plusz technológiákat is bevon pl. Jenkins,
Servlet technológia</p>

</div>

##  12.2.3.POJO

<div style='border:none;border-left:solid windowtext 1.0pt;padding:0cm 0cm 0cm 0cm;
margin-left:42.55pt;margin-right:0cm'>

<p class=MsoList style='margin-left:5.65pt;text-indent:-5.65pt'><span
style='font-family:"Arial",sans-serif'>-<span style='font:7.0pt "Times New Roman"'>&nbsp;
</span></span>Hagyományos Java osztályok</p>

</div>

##  12.2.4.BeanClass

<div style='border:none;border-left:solid windowtext 1.0pt;padding:0cm 0cm 0cm 0cm;
margin-left:42.55pt;margin-right:0cm'>

<p class=MsoList style='margin-left:5.65pt;text-indent:-5.65pt'><span
style='font-family:"Arial",sans-serif'>-<span style='font:7.0pt "Times New Roman"'>&nbsp;
</span></span>Olyan POJO, amiben van szabályos konstruktor, getter, setter</p>

</div>

##  12.2.5.Mr. Container:

<div style='border:none;border-left:solid windowtext 1.0pt;padding:0cm 0cm 0cm 0cm;
margin-left:42.55pt;margin-right:0cm'>

<p class=MsoList style='margin-left:5.65pt;text-indent:-5.65pt'><span
style='font-family:"Arial",sans-serif'>-<span style='font:7.0pt "Times New Roman"'>&nbsp;
</span></span>Pl. egy logint megírhatok service-ben statikusnak, de megírhatom
dinamikusan is, csak előtte példányt kell létrehoznom, de ha mindenki erre
külön példányt hoz létre, az erőforrás igényes. Olyan példányt csinálunk, amit
majd több függvény hívása kapcsán is használható. A példány tulajdonságainak
értékeiben naplózza az életciklusát, ki mikor mit tett vele a frontendről.
Ennek függvényében engedi vagy nem engedi függvények futását, pl típus függő
validációkat. (Statikusan ezt nem lehetne megcsinálni.) Spring Request mapping
automatikusan hozza létre, nem kézzel csináljuk</p>

<p class=MsoList style='margin-left:5.65pt;text-indent:-5.65pt'><span
style='font-family:"Arial",sans-serif'>-<span style='font:7.0pt "Times New Roman"'>&nbsp;
</span></span>A garbage collector nem írtja le a container példányt, csak ha
már kontrollert sem használja senki.</p>

</div>

##  12.2.6.Csomagoló eszközök

<div style='border:none;border-left:solid windowtext 1.0pt;padding:0cm 0cm 0cm 0cm;
margin-left:42.55pt;margin-right:0cm'>

<p class=MsoList style='margin-left:5.65pt;text-indent:-5.65pt'><span
style='font-family:"Arial",sans-serif'>-<span style='font:7.0pt "Times New Roman"'>&nbsp;
</span></span>Kész alkalmazást gyártó eszöz: itt jar fájlt gyárt, és pom.xml
kezel ami a projekt dependenciák listája</p>

<p class=MsoList style='margin-left:5.65pt;text-indent:-5.65pt'><span
style='font-family:"Arial",sans-serif'>-<span style='font:7.0pt "Times New Roman"'>&nbsp;
</span></span>Pl. Ant, Maven, Grapple </p>

</div>

##  12.3.Tutorial

<div style='border:none;border-left:solid windowtext 1.0pt;padding:0cm 0cm 0cm 0cm;
margin-left:42.55pt;margin-right:0cm'>

<p class=MsoList style='margin-left:5.65pt;text-indent:-5.65pt'><span
style='font-family:"Arial",sans-serif'>-<span style='font:7.0pt "Times New Roman"'>&nbsp;
</span></span><b>URL:</b> <a
href="https://www.udemy.com/course/java-spring-framework-masterclass/">https://www.udemy.com/course/java-spring-framework-masterclass/</a>
</p>

</div>

##  12.4.Telepítés

<div style='border:none;border-left:solid windowtext 1.0pt;padding:0cm 0cm 0cm 0cm;
margin-left:42.55pt;margin-right:0cm'>

<p class=MsoList style='margin-left:5.65pt;text-indent:-5.65pt'><span
style='font-family:"Arial",sans-serif'>-<span style='font:7.0pt "Times New Roman"'>&nbsp;
</span></span>NetBeans|Tools|Plugins|TAB:Avaliable plugin|BTN:Check for new|TBX:Search=
spring|CHK:NB Springboot|BTN:Install|BTN:Next|CHK:Restart ide|BTN:OK</p>

</div>

##  12.5.Projekt létrehoz

<div style='border:none;border-left:solid windowtext 1.0pt;padding:0cm 0cm 0cm 0cm;
margin-left:42.55pt;margin-right:0cm'>

<p class=MsoList style='margin-left:5.65pt;text-indent:-5.65pt'><span
style='font-family:"Arial",sans-serif'>-<span style='font:7.0pt "Times New Roman"'>&nbsp;
</span></span>NetBeansFile|New projekt|Maven|Springboot basic project|TBX:Name=SpringTest|BTN:Create</p>

<p class=MsoList style='margin-left:5.65pt;text-indent:-5.65pt'><span
style='font-family:"Arial",sans-serif'>-<span style='font:7.0pt "Times New Roman"'>&nbsp;
</span></span>FRM:Projects:Bacic|Project files|POM.XML – dependencia leírás</p>

</div>

##  12.6.Üres projekt próba futtat

```{r}
table(iris)
```

<div style='border:none;border-left:solid windowtext 1.0pt;padding:0cm 0cm 0cm 0cm;
margin-left:42.55pt;margin-right:0cm'>

<p class=MsoList style='margin-left:5.65pt;text-indent:-5.65pt'><span
style='font-family:"Arial",sans-serif'>-<span style='font:7.0pt "Times New Roman"'>&nbsp;
</span></span><b>BTN:Clean+Build</b> – újraépít maven-t, ha nem sikeres, töröld
a test packaget, utána még jó lehet, ha nem a teszt dependenciák rosszak. Üres
jar fájllal kezd és beleteszi dependenciákat.</p>

<p class=MsoList style='margin-left:5.65pt;text-indent:-5.65pt'><span
style='font-family:"Arial",sans-serif'>-<span style='font:7.0pt "Times New Roman"'>&nbsp;
</span></span>Documents/NetBeansProj/SpringTest/Target/basic-0.0.1-snapshot.jar
kb 7Mb létrejön</p>

</div>

##  12.7.Controller létrehoz

<div style='border:none;border-left:solid windowtext 1.0pt;padding:0cm 0cm 0cm 0cm;
margin-left:42.55pt;margin-right:0cm'>

<p class=MsoList style='margin-left:5.65pt;text-indent:-5.65pt'><span
style='font-family:"Arial",sans-serif'>-<span style='font:7.0pt "Times New Roman"'>&nbsp;
</span></span>NetBeans|FRM:Projects|LIN:basic|LIN:Source
pacakeges|LIN:com.example|Jobbkatt|New|Java package|</p>

</div>

# 13.-------





</div>

</body>

</html>
